【裁判字號】    99,訴,1120
【裁判日期】    990714
【裁判案由】    毒品危害防制條例
【裁判全文】
臺灣臺中地方法院刑事判決              99年度訴字第1120號
公  訴  人  台灣台中地方法院檢察署檢察官
被      告  甲○○
選任辯護人  蘇哲科律師
上列被告因毒品危害防制條例案件，經檢察官提起公訴（99年度
偵字第5667號），本院判決如下：
    主    文
甲○○犯如附表二編號1至編號12所示之罪，各處以如附表二編
號1至編號12所示之刑；應執行有期徒刑拾捌年。扣案如附表一
所示之第二級毒品甲基安非他命拾伍小包均沒收銷燬之；另扣案
之吸食器壹組、電子磅秤壹台、空夾鏈袋貳拾個、SONYERICSSON
牌行動電話手機壹支（含0000000000號SIM卡）均沒收。未扣案
之販賣第一級毒品所得新台幣貳仟元及販賣第二級毒品所得新台
幣貳萬伍佰元沒收，如全部或一部不能沒收時，以其財產抵償之
；不詳廠牌行動電話手機壹支（含0000000000號行動電話SIM卡
）沒收，如全部或一部不能沒收時，追徵其價額。
    犯罪事實
一、甲○○曾因施用毒品案件，經送觀察、勒戒後，認無繼續施
    用毒品之傾向，於民國96年7月25日執行完畢釋放，由台灣
    台中地方法院檢察署檢察官以96年度毒偵字第2993號為不起
    訴處分；並曾因毒品危害防制條例案件，經本院96年度沙簡
    字第750號判處有期徒刑四月，於97年5月15日易科罰金執行
    完畢。詎仍不知悔改，復基於施用第二級毒品之犯意，於99
    年3月1日21時許，在台中市北區尚德192之2號7樓住處，利
    用吸食器燒烤之方式，施用第二級毒品甲基安非他命1次。
二、甲○○明知海洛因及甲基安非他命，分別係毒品危害防制條
    例第2條第2項第1款、第2款所規定之第一級毒品及第二級毒
    品，竟各基於販賣第一級毒品海洛因及第二級毒品甲基安非
    他命以營利之犯意，以其所持用之0000000000號或00000000
    00號行動電話，與丙○○所持用之0000000000號行動電話、
    丁○○所持用之0000000000號行動電話、乙○○所持用之00
    00000000號行動電話、戊○○所持用之0000000000號行動電
    話聯絡後，於下列時間、地點，販賣第一級毒品海洛因予丙○○及販賣第二級毒品甲基安非他命予丁○○、乙○○、戊○○：
1、甲○○於98年8月25日零時14分許至同日零時46分許，以其所
   持用之0000000000號行動電話與丙○○所持用之0000000000
   號行動電話聯絡後，隨即在台中市○區○○街192之2號7樓其
   住處門口，以新台幣（下同）2000元之價格（起訴書誤為1萬
   元），販賣第一級毒品海洛因予丙○○，由丙○○交付現金
   2000元，向甲○○取得第一級毒品海洛因1小包，當場完成交
   易。
2、甲○○於98年10月9日16時38分許至同日16時46分許，以其所
   持用之0000000000號行動電話與丁○○所持用之0000000000
   號行動電話聯絡後，隨即在台中市○區○○街192之2號7樓其
   住處，以500元之價格，販賣第二級毒品甲基安非他命予丁○○，由丁○○交付現金500元，向甲○○取得第二級毒品甲基
   安非他命1小包，當場完成交易。
3、甲○○於98年10月11日14時32分許至同日14時52分許，以其
   所持用之0000000000號行動電話與丁○○所持用之000000000
   0號行動電話聯絡後，隨即在台中市○區○○街192之2號7樓
   其住處樓下，以1000元之價格，販賣第二級毒品甲基安非他
   命予丁○○，由丁○○交付現金1000元，向甲○○取得第二
   級毒品甲基安非他命1小包，當場完成交易。
4、甲○○於98年10月10日3時24分許及同日4時24分許，以其所
   持用之0000000000號行動電話與乙○○所持用之0000000000
   號行動電話聯絡後，隨即在台中市○區○○街192之2號7樓其
   住處，以2000元之價格，販賣第二級毒品甲基安非他命予乙○○，由乙○○交付現金2000元，向甲○○取得第二級毒品
   甲基安非他命1小包，當場完成交易。
5、甲○○於98年10月13日20時11分許及同日20時34分許，以其
   所持用之0000000000號行動電話與乙○○所持用之000000000
   0號行動電話聯絡後，隨即在台中市○區○○街192之2號7樓
   其住處，以2000元之價格，販賣第二級毒品甲基安非他命予
   乙○○，由乙○○交付現金2000元，向甲○○取得第二級毒
   品甲基安非他命1小包，當場完成交易。
6、甲○○於98年10月17日1時17分許，以其所持用之0000000000
   號行動電話與乙○○所持用之0000000000號行動電話聯絡後
   ，隨即在台中市○區○○街192之2號7樓其住處，以2000元之
   價格，販賣第二級毒品甲基安非他命予乙○○，由乙○○交
   付現金2000元，向甲○○取得第二級毒品甲基安非他命1小包
   ，當場完成交易。
7、甲○○於98年12月11日23時35分許至翌（12）日1時27分許，
   以其所持用之0000000000號行動電話與乙○○所持用之00000
   00000號行動電話聯絡後，隨即在台中市○區○○街192之2號
   7樓其住處，以2000元之價格，販賣第二級毒品甲基安非他命
   予乙○○，由乙○○交付現金2000元，向甲○○取得第二級
   毒品甲基安非他命1小包，當場完成交易。
8、甲○○於98年12月15日18時15分許至同日19時28分許，以其
   所持用之0000000000號行動電話與乙○○所持用之000000000
   0號行動電話聯絡後，隨即在台中市○區○○街192之2號7樓
   其住處，以2000元之價格，販賣第二級毒品甲基安非他命予
   乙○○，由乙○○交付現金2000元，向甲○○取得第二級毒
   品甲基安非他命1小包，當場完成交易。
9、甲○○於98年12月17日19時21分許，以其所持用之000000000
   0號行動電話與乙○○所持用之0000000000號行動電話聯絡後
   ，隨即在台中市○區○○街192之2號7樓其住處，以2000元之
   價格，販賣第二級毒品甲基安非他命予乙○○，由乙○○交
   付現金2000元，向甲○○取得第二級毒品甲基安非他命1小包
   ，當場完成交易。
10、甲○○於98年12月30日18時55分許及同日19時34分許，以其
    所持用之0000000000號行動電話與乙○○所持用之00000000
    00號行動電話聯絡後，隨即在台中市○區○○街192之2號7
    樓其住處，以2000元之價格，販賣第二級毒品甲基安非他命
    予乙○○，由乙○○交付現金2000元，向甲○○取得第二級
    毒品甲基安非他命1小包，當場完成交易。
11、甲○○於98年10月18日13時57分許至同日16時27分許，以其
    所持用之0000000000號行動電話與戊○○所持用之00000000
    00號行動電話聯絡後，隨即在台中市○區○○街192之2號7
    樓其住處，以5000元之價格，販賣第二級毒品甲基安非他命
    予戊○○，由戊○○交付現金5000元，向甲○○取得第二級
    毒品甲基安非他命5小包共3‧9公克，當場完成交易。
三、嗣於99年3月2日13時許，為警在台中市○區○○街192之2號
    7樓其住處搜索查獲，並扣得甲○○所有如附表一編號1所示
    之第二級毒品甲基安非他命15小包及電子磅秤1台、空夾鏈
    袋20個、SONYERICSSON行動電話手機1支（含0000000000號
    SIM卡）、NOKIA行動電話手機1支（含0000000000號SIM卡
    ）、吸食器1組。
四、案經台中市警察局及內政部警政署保安警察第三總隊第一大
    隊移送台灣台中地方法院檢察署檢察官偵查起訴。
    理    由
一、證據能力之認定：
（一）證人丁○○、乙○○、戊○○於警詢及偵查中所為陳述部
      分：按被告以外之人於審判外之陳述，雖不符刑事訴訟法
      第159條之1至第159條之4之規定，而經當事人於審判程序
      同意作為證據，法院審酌該言詞陳述或書面陳述作成時之
      情況，認為適當者，亦得為證據；當事人、代理人或辯護
      人於法院調查證據時，知有刑事訴訟法第159條第1項不得
      為證據之情形，而未於言詞辯論終結前聲明異議者，視為
      有前項之同意，刑事訴訟法第159條之5定有明文。本件證
      人丁○○、乙○○、戊○○於警詢、偵查之證述，被告及
      其辯護人在本院審理時均不爭執，且未於言詞辯護終結前
      就證據能力方面聲明異議，本院審酌各該供述證據作成時
      之情況，復未發現有何違法不當或瑕疵，認為均適當得作
      為證據使用。
（二）證人丙○○於偵查中證述部分：按被告以外之人於偵查中
      向檢察官所為之陳述，除顯有不可信之情況者外，得為證
      據，刑事訴訟法第159條之1第2項定有明文。本件證人丙○○於偵查中之具結證述，查無檢察官就該偵查訊問之實
      施，有何任何違反相關規定之瑕疵，亦無證據證明該證人
      於偵查中所述有何遭受強暴、脅迫、詐欺、利誘等外力干
      擾之情形，或影響其心理狀況致妨礙其自由陳述等顯不可
      信之情況，本院亦認得作為證據使用。
（三）證人丙○○於警詢中所為供述與審判中不符部分：按被告
      以外之人於司法警察調查中所為之陳述，與審判中不符時
      ，其先前之陳述具有較可信之特別情況，且為證明犯罪事
      實存否所必要者，得為證據，刑事訴訟法第159條之2定有
      明文。本件證人丙○○於警詢中所為供述與審判中不符部
      分（證人丙○○於警詢時供稱係向被告甲○○購買第一級
      毒品海洛因，在本院審理時改稱係向被告甲○○購買第二
      級毒品甲基安非他命），本院考量該證人於警詢時已就其
      向被告購買第一級毒品海洛因之過程翔盡供述，供前並曾
      充份休息，其在本院審理時僅指稱警詢時係因藥癮發作講
      錯，並無任何證據足資證明其於警詢時所供非出於自由意
      思，該警詢筆錄之製作，復未發現有何違法取供情事或其
      他瑕疵，認為該證人於警詢中所供與本院審理時不符部分
      ，具有較可信之特別情況，且為證明本件犯罪事實之存否
      所必要，亦得作為證據使用。
二、實體上之判斷：
（一）上揭事實一所示施用第二級毒品甲基安非他命之犯行，業
      據被告供承不諱，並有吸食器1組扣案可稽，且被告於前
      開時地為警查獲，經採其尿液送驗結果，安非他命及甲基
      安非他命均呈陽性反應，亦有內政部警政署保安警察第三
      總隊第一大隊採驗尿液真實姓名對照表及詮昕科技股份有
      限公司濫用藥物尿液檢驗報告各1份附卷足憑。足徵被告
      此部分之自白供述與事實相符，其上揭施用第二級毒品事
      證明確，犯行已堪認定。
（二）訊據被告均坦承上揭事實二之2至11所示十次販賣第二級
      毒品甲基安非他命等情，核與證人丁○○、乙○○、戊○○於警詢、偵查中證述之情節相符，並有附表一所示之第
      二級毒品甲基安非他命15小包、電子磅秤1台、空夾鏈袋2
      0個、SONYERICSSON行動電話手機1支（含0000000000號SI
      M卡）扣案，及本院搜索票、內政部警政署保安警察第三
      總隊第一大隊搜索扣押筆錄、扣押物品目錄表、行政院衛
      生署草屯療養院99年3月10日草療字第0990300041號鑑定
      書、被告所持用之0000000000、0000000000號行動電話與
      證人丁○○所持用之0000000000號行動電話、證人乙○○
      所持用之0000000000號行動電話、證人戊○○所持用之00
      00000000號行動電話之相關通聯譯文在卷佐參，可知被告
      此部分之自白供述亦與事實相符。
（三）被告雖否認上揭事實二之1所示販賣第一級毒品海洛因之
      犯行，辯稱伊係販賣第二級毒品甲基安非他命0﹒8公克予
      丙○○，價格為2000元，伊從未販賣過第一級毒品海洛因
      云云；而證人丙○○在本院審理時亦供稱伊於98年8月25
      日打電話給被告，係向被告購買2000元第二級毒品甲基安
      非他命，伊沒錢所以向被告賒帳，伊電話中講同款的，是
      指甲基安非他命，上次伊打電話給被告，被告沒有讓伊賒
      帳，這次再打電話云云，以附和其說。惟查證人丙○○於
      警詢時已坦承施用第一級毒品海洛因及第二級毒品安非他
      命（應係甲基安非他命）之情，並指稱伊於98年8月25日1
      時14分許，以所持用之0000000000號行動電話撥打000000
      0000號行動電話，係要向「阿耀」的男子購買價值2000元
      的海洛因，通話譯文中「喂，作伙的，你說：現金你沒欠
      那麼多，不然我先二千還你這樣好嗎」，代表伊要向「阿
      耀」購買價值2000元海洛因毒品之意，通話完後有完成交
      易，在「阿耀」家門口，「阿耀」拿價值2000元海洛因給
      伊，伊當場交付2000元給「阿耀」等語，且指認「阿耀」
      即被告，另帶同警方前往被告住處查證（見內政部警政署
      保安警察第三總隊第一大隊刑案偵查卷宗第19至42頁、台
      灣台中地方法院檢察署99年度偵字第5667號偵查卷宗第40
      至45頁），所供向被告購買第一級毒品海洛因之過程翔盡
      ，合於卷附其所持用之0000000000號行動電話與被告所持
      用之0000000000號行動電話通聯譯文內容（見同上警卷第
      80、81頁），該證人於偵查中仍指稱係向被告購買第一級
      毒品海洛因（見同上偵查卷第51至53頁），其於警詢、偵
      查中供陳另向「小胖」、「阿昌（謝隆昌）」、「阿嫂（
      廖雪霞）」購買第一級毒品海洛因及第二級毒品安非他命
      ，卻從未提及曾向被告購買第二級毒品，顯見證人丙○○
      在製作警詢、偵查筆錄時，對於向何人購買第一級毒品、
      第二級毒品之記憶並無混淆之虞，所為供述應堪憑信。佐
      以被告於偵查中檢察官詢問「有無涉犯移送要旨所述之犯
      罪事實」時，答稱「有」；詢問「卷附譯文是否為你與丙○○、丁○○、乙○○之通話內容」時，答稱「是」；詢
      問「是否以0000000000號行動電話與丙○○、丁○○、乙○○通訊後，販賣第一級毒品海洛因及第二級毒品安非他
      命給他們」時，答稱「是」；詢問「交易的時間、地點、
      數量為何」時，答稱「我忘記了，要以他們所講的內容為
      主」；詢問「就販賣第一級毒品及第二級毒品是否認罪」
      時，答稱「是」等語（見同上偵字第7、8頁），益徵被告
      確有於98年8月25日凌晨販賣第一級毒品海洛因予證人丙○○（其餘證人丁○○、乙○○、戊○○皆證稱係向被告
      購買第二級毒品），被告所辯未販賣第一級毒品予證人丙○○及證人丙○○在本院審理時證稱係向被告購買第二級
      毒品云云，無非飾卸及迴護之詞，均不足採。至於證人丙○○向被告購買第一級毒品海洛因之金額及有無交付價款
      一節，本院考量該證人於警詢時即供承其向被告購買價值
      2000元之第一級毒品海洛因，當場交付2000元予被告，並
      取得價值2000元之第一級毒品海洛因等語，與卷附二人通
      聯譯文內容核符，且被告於偵查及本院審理時迄未提及證
      人係以賒帳方式向其購買毒品之情，認為本件被告應係販
      賣2000元之第一級毒品海洛因予證人丙○○，並向證人收
      取現金2000元，當場完成交易，而非販賣1萬元之第一級
      毒品海洛因予證人丙○○，亦未以賒帳方式交易，併予說
      明。
（四）被告上揭販賣第一級毒品海洛因予證人丙○○，及販賣第
      二級毒品甲基安非他命予證人丁○○、乙○○、戊○○之
      犯行，雖無從認定其販入價格，以計算其確切獲利金額。
      然毒品危害防制條例所規定之販賣第一級毒品及第二級毒
      品罪刑嚴重，且販賣第一級毒品及第二級毒品係違法行為
      ，非可公然為之，亦無公定價格，可任意分裝增減數量，
      每次買賣之價格、數量，係隨時依雙方之關係深淺、資力
      、需求量、對行情之認知、來源是否充裕、查緝是否嚴緊
      、購買者被查獲時供述購買對象之可能風險評估等因素，
      而異其標準，機動調整，非可一概而論。況近年來毒品之
      濫用，危害國民健康與社會安定日益嚴重，治安機關對於
      販賣或施用毒品之犯罪行為，無不嚴加查緝，各傳播媒體
      對於政府大力掃毒之決心亦再三報導，使第一級毒品海洛
      因及第二級毒品甲基安非他命取得不易，物稀價昂，被告
      苟無利可圖，不可能甘冒被取締移送法辦判處重刑之危險
      ，平白從事第一級毒品及第二級毒品之交易，顯見被告販
      入價格必較其出售價格為低，而有從中賺取買賣價差牟利
      之意圖及事實。本件事證明確，被告上揭販賣第一級毒品
      及販賣第二級毒品犯行均堪認定。
三、論罪與科刑：
（一）核被告所為，其上揭事實一所示施用第二級毒品甲基安非
      他命之犯行，係犯毒品危害防制條例第10條第2項之施用
      第二級毒品罪；上揭事實二之1所示販賣第一級毒品海洛
      因之犯行，係犯毒品危害防制條例第4條第1項之販賣第一
      級毒品罪；上揭事實二之2至11所示十次販賣第二級毒品
      甲基安非他命之犯行，每次均係犯毒品危害防制條例第4
      條第2項之販賣第二級毒品罪。其因施用或販賣而持有第
      二級毒品甲基安非他命，及因販賣而持有第一級毒品海洛
      因之低度行為，已分別為施用或販賣之高度行為所吸收，
      不另論罪。又被告所犯上揭施用第二級毒品、販賣第一級
      毒品、販賣第二級毒品共十二罪，犯意各別，行為互殊，
      應予分論併科。再被告曾因毒品危害防制條例案件，經本
      院96年度沙簡字第750號判處有期徒刑四月，於97年5月15
      日易科罰金執行完畢（見卷附台灣高等法院被告前案紀錄
      表），五年以內故意再犯本件有期徒刑以上之施用第二級
      毒品罪、販賣第一級毒品罪、販賣第二級毒品罪，皆為累
      犯，除法定刑為死刑、無期徒刑部分依刑法第64條第1項
      、第65條第1項規定不得加重外，餘法定刑有期徒刑及併
      科罰金部分應依刑法第47條第1項規定加重其刑。又被告
      販賣第一級毒品海洛因及第二級毒品甲基安非他命時間未
      久，每次販賣數量不多，價格非高，獲利微少，較諸大量
      供應第一級毒品海洛因及第二級毒品甲基安非他命之盤商
      而言，對社會治安及國民健康之危害顯然較輕，倘仍遽處
      以法定本刑之最低刑度即無期徒刑或七年以上有期徒刑，
      無異仍屬失之過苛而不盡情理，不免予人情輕法重之感，
      且難謂符合罪刑相當性及比例原則，更無從與大毒梟之惡
      行有所區隔，本院因認被告所犯上揭販賣第一級毒品一罪
      及販賣第二級毒品十罪，在客觀上均足以引起一般人之同
      情，情節尚堪憫恕，應依刑法第59條之規定酌量減輕其刑
      （法定刑死刑部分減輕為無期徒刑，法定刑無期徒刑部分
      減輕為二十年以下十五年以上有期徒刑，法定刑有期徒刑
      及併科罰金部分均減至二分之一），其法定刑為有期徒刑
      及併科罰金部分並予先加後減之。另被告販賣第二級毒品
      部分，其於偵查及本院審理中均自白犯罪，此部分應再依
      毒品危害防制條例第17條第2項規定遞減其刑。爰審酌被
      告曾經觀察、勒戒，並有毒品危害防制條例前科，明知第
      一級毒品海洛因及第二級毒品甲基安非他命，不僅殘害施
      用者身心健康，導致性格異常、精神障礙，因而散盡家財
      、連累家人，或為購毒挺而走險，亦在所多聞，仍繼續施
      用第二級毒品甲基安非他命，並販賣第一級毒品海洛及第
      二級毒品甲基安非他命，牟取不法利益，顯不知悔改，事
      後坦承施用及販賣第二級毒品犯行，否認販賣第一級毒品
      犯行，販賣第一級毒品及第二級毒品時間未久，每次販賣
      數量不多，價格非高，獲利微少，手段平和等一切情狀，
      依序處以如附表所示之刑，並定其應執行之刑。
（二）扣案如附表一所示之第二級毒品甲基安非他命15小包，被
      告自承係供其販賣所用，應依毒品危害防制條例第18條第
      1項前段諭知沒收銷燬之。另扣案之電子磅秤1台、空夾鏈
      袋20個、SONYERICSSON牌行動電話手機壹支（含00000000
      00號SIM卡），被告亦自承為其所有，供販賣第二級毒品
      所用（行動電話係供上揭二之7至10所示之販賣第二級毒
      品聯絡使用），應依毒品危害防制條例第19條第1項宣告
      沒收，而扣案之吸食器1組，被告供承為其所有，供施用
      第二級毒品所用，則依刑法第38條第1項第2款規定宣告沒
      收。至於被告上揭事實二之1所示販賣第一級毒品所得200
      0元及上揭事實二之2至11所示販賣第二級毒品所得各為50
      0元、1000元、2000元、2000元、2000元、2000元、2000
      元、2000元、2000元、5000元，雖未扣案，仍應依毒品危
      害防制條例第19條第1項規定宣告沒收，如全部或一部不
      能沒收時，以其財產抵償之；另未扣案之不詳廠牌行動電
      話手機1支（含0000000000號SIM卡），為被告所有，供其
      上揭事實二之1所示販賣第一級毒品及上揭事實二之2至6
      、11所示販賣第二級毒品聯絡使用，雖未扣案，亦應依同
      條項宣告沒收，如全部或一部不能沒收時，追徵其價額。
      其餘扣案之NOKIA行動電話手機1支（含0000000000號SIM
      卡），並無證據證明係供本件犯罪所用，不得宣告沒收，
      附此敘明。
據上論斷，應依刑事訴訟法第299條第1項前段，毒品危害防制條
例第4條第1項、第2項、第10條第2項、第17條第2項、第18條第1
項前段、第19條第1項，刑法第11條、第47條第1項、第59條、第
38條第1項第2款、第51條第5款、第9款，判決如主文。
本案經檢察官己○○到庭執行職務。
中    華    民    國     99    年    7    月    14    日
                  刑事第二庭  審判長法  官  曾佩琦
                                    法  官  郭德進
                                    法  官  鍾堯航
以上正本證明與原本無異。
如不服本判決應於收受判決後10日內向本院提出上訴書狀，並應
敘述具體理由；其未敘述上訴理由者，應於上訴期間屆滿後20日
內向本院補提理由書（均須按他造當事人之人數附繕本）「切勿
逕送上級法院」。
                                    書記官  吳淑願
中    華    民    國     99    年    7    月    14    日
附表一：
第二級毒品甲基安非他命15小包（查獲淨重各為0﹒2925公克、0
﹒3014公克、0﹒3103公克、0﹒2926公克、0﹒6635公克、0﹒30
09公克、0﹒3076公克、0﹒3163公克、0﹒3147公克、0﹒1385公
克、0﹒1420公克、0﹒1121公克、0﹒1335公克、0﹒1409公克、
0﹒1502公克，驗餘淨重各為0﹒29 20公克、0﹒3006公克、0﹒3
059公克、0﹒2920公克、0﹒6625公克、0﹒3001公克、0﹒3060
公克、0﹒3158公克、0﹒3144公克、0﹒1375公克、0﹒1410公克
、0﹒1110公克、0﹒1321公克、0﹒1405公克、0﹒1495公克）。
附表二：
編號  犯罪事實      所犯罪名     主      文
1、   上揭事實一    毒品危害防   甲○○施用第二級毒品，
      部分。        制條例第10   累犯，處有期徒刑五月。
                    條第2項之    扣案之吸食器壹組沒收
                    施用第二級   。
                    毒品罪。
2、   上揭事實二    毒品危害防   甲○○販賣第一級毒品，
      之1部分。     制條例第4    累犯，處有期徒刑拾伍年
                    條第1項之    貳月。未扣案之販賣第一
                    販賣第一級   級毒品所得新台幣貳仟元
                    毒品罪。     沒收，如全部或一部不能
                                 沒收時，以其財產抵償之
                                 ，未扣案之不詳廠牌行動
                                 電話手機壹支（含0000000
                                 000號SIM卡）沒收，如全
                                 部或一部不能沒收時，追
                                 徵其價額。
3、   上揭事實二    毒品危害防   甲○○販賣第二級毒品，
      之2部分。     制條例第4    累犯，處有期徒刑壹年拾
                    條第2項之    月。扣案如附表一所示之
                    販賣第二級   第二級毒品甲基安非他命
                    毒品罪。     拾伍小包沒收銷燬之，電
                                 子磅秤壹台、空夾鏈袋貳
                                 拾個沒收，未扣案之販賣
                                 第二級毒品所得新台幣伍
                                 佰元沒收，如全部或一部
                                 不能沒收時，以其財產抵
                                 償之，未扣案之不詳廠牌
                                 行動電話手機壹支（含000
                                 0000000號SIM卡）沒收，
                                 如全部或一部不能沒收時
                                 ，追徵其價額。
4、   上揭事實二    毒品危害防   甲○○販賣第二級毒品，
      之3部分。     制條例第4    累犯，處有期徒刑壹年拾
                    條第2項之    月。扣案如附表一所示之
                    販賣第二級   第二級毒品甲基安非他命
                    毒品罪。     拾伍小包沒收銷燬之，電
                                 子磅秤壹台、空夾鏈袋貳
                                 拾個沒收，未扣案之販賣
                                 第二級毒品所得新台幣壹
                                 仟元沒收，如全部或一部
                                 不能沒收時，以其財產抵
                                 償之，未扣案之不詳廠牌
                                 行動電話手機壹支（含000
                                 0000000號SIM卡）沒收，
                                 如全部或一部不能沒收時
                                 ，追徵其價額。
5、   上揭事實二    毒品危害防   甲○○販賣第二級毒品，
      之4部分。     制條例第4    累犯，處有期徒刑壹年拾
                    條第2項之    月。扣案如附表一所示之
                    販賣第二級   第二級毒品甲基安非他命
                    毒品罪。     拾伍小包沒收銷燬之，電
                                 子磅秤壹台、空夾鏈袋貳
                                 拾個沒收，未扣案之販賣
                                 第二級毒品所得新台幣貳
                                 仟元沒收，如全部或一部
                                 不能沒收時，以其財產抵
                                 償之，未扣案之不詳廠牌
                                 行動電話手機壹支（含000
                                 0000000號SIM卡）沒收，
                                 如全部或一部不能沒收時
                                 ，追徵其價額。
6、   上揭事實二    毒品危害防   甲○○販賣第二級毒品，
      之5部分。     制條例第4    累犯，處有期徒刑壹年拾
                    條第2項之    月。扣案如附表一所示之
                    販賣第二級   第二級毒品甲基安非他命
                    毒品罪。     拾伍小包沒收銷燬之，電
                                 子磅秤壹台、空夾鏈袋貳
                                 拾個沒收，未扣案之販賣
                                 第二級毒品所得新台幣貳
                                 仟元沒收，如全部或一部
                                 不能沒收時，以其財產抵
                                 償之，未扣案之不詳廠牌
                                 行動電話手機壹支（含000
                                 0000000號SIM卡）沒收，
                                 如全部或一部不能沒收時
                                 ，追徵其價額。
7、   上揭事實二    毒品危害防   甲○○販賣第二級毒品，
      之6部分。     制條例第4    累犯，處有期徒刑壹年拾
                    條第2項之    月。扣案如附表一所示之
                    販賣第二級   第二級毒品甲基安非他命
                    毒品罪。     拾伍小包沒收銷燬之，電
                                 子磅秤壹台、空夾鏈袋貳
                                 拾個沒收，未扣案之販賣
                                 第二級毒品所得新台幣貳
                                 仟元沒收，如全部或一部
                                 不能沒收時，以其財產抵
                                 償之，未扣案之不詳廠牌
                                 行動電話手機壹支（含000
                                 0000000號SIM卡）沒收，
                                 如全部或一部不能沒收時
                                 ，追徵其價額。
8、   上揭事實二    毒品危害防   甲○○販賣第二級毒品，
      之7部分。     制條例第4    累犯，處有期徒刑壹年拾
                    條第2項之    月。扣案如附表一所示之
                    販賣第二級   第二級毒品甲基安非他命
                    毒品罪。     拾伍小包沒收銷燬之，電
                                 子磅秤壹台、空夾鏈袋貳
                                 拾個、SONYERICSSON牌行
                                 動電話手機壹支（含00000
                                 00000號SIM卡）沒收，未
                                 扣案之販賣第二級毒品所
                                 得新台幣貳仟元沒收，如
                                 全部或一部不不能沒收時
                                 ，以其財產抵償之。
9、   上揭事實二    毒品危害防   甲○○販賣第二級毒品，
      之8部分。     制條例第4    累犯，處有期徒刑壹年拾
                    條第2項之    月。扣案如附表一所示之
                    販賣第二級   第二級毒品甲基安非他命
                    毒品罪。     拾伍小包沒收銷燬之，電
                                 子磅秤壹台、空夾鏈袋貳
                                 拾個、SONYERICSSON牌行
                                 動電話手機壹支（含00000
                                 00000號SIM卡）沒收，未
                                 扣案之販賣第二級毒品所
                                 得新台幣貳仟元沒收，如
                                 全部或一部不不能沒收時
                                 ，以其財產抵償之。
10、  上揭事實二    毒品危害防   甲○○販賣第二級毒品，
      之9部分。     制條例第4    累犯，處有期徒刑壹年拾
                    條第2項之    月。扣案如附表一所示之
                    販賣第二級   第二級毒品甲基安非他命
                    毒品罪。     拾伍小包沒收銷燬之，電
                                 子磅秤壹台、空夾鏈袋貳
                                 拾個、SONYERICSSON牌行
                                 動電話手機壹支（含00000
                                 00000號SIM卡）沒收，未
                                 扣案之販賣第二級毒品所
                                 得新台幣貳仟元沒收，如
                                 全部或一部不不能沒收時
                                 ，以其財產抵償之。
11、  上揭事實二    毒品危害防   甲○○販賣第二級毒品，
      之10部分。    制條例第4    累犯，處有期徒刑壹年拾
                    條第2項之    月。扣案如附表一所示之
                    販賣第二級   第二級毒品甲基安非他命
                    毒品罪。     拾伍小包沒收銷燬之，電
                                 子磅秤壹台、空夾鏈袋貳
                                 拾個、SONYERICSSON牌行
                                 動電話手機壹支（含00000
                                 00000號SIM卡）沒收，未
                                 扣案之販賣第二級毒品所
                                 得新台幣貳仟元沒收，如
                                 全部或一部不不能沒收時
                                 ，以其財產抵償之。
12、  上揭事實二    毒品危害防   甲○○販賣第二級毒品，
      之11部分。    制條例第4    累犯，處有期徒刑壹年拾
                    條第2項之    月。扣案如附表一所示之
                    販賣第二級   第二級毒品甲基安非他命
                    毒品罪。     拾伍小包沒收銷燬之，電
                                 子磅秤壹台、空夾鏈袋貳
                                 拾個沒收，未扣案之販賣
                                 第二級毒品所得新台幣伍
                                 仟元沒收，如全部或一部
                                 不能沒收時，以其財產抵
                                 償之，未扣案之不詳廠牌
                                 行動電話手機壹支（含000
                                 0000000號SIM卡）沒收，
                                 如全部或一部不能沒收時
                                 ，追徵其價額。
附錄本案論罪科刑法條全文
毒品危害防制條例第4條第1項：
製造、運輸、販賣第一級毒品者，處死刑或無期徒刑；處無期徒
刑者，得併科新台幣一千萬元以下罰金。
毒品危害防制條例第4條第2項：
製造、運輸、販賣第二級毒品者，處無期徒刑或七年以上有期徒
刑，得併科新台幣七百萬元以下罰金。
毒品危害防制條例第10條第2項：
施用第二級毒品者，處三年以下有期徒刑。

司法院資訊處製作；財團法人民間司法改革基金會備份。
